# 非经常性损益表相关问题

提问人：dysonle 时间：2023-04-11 14:19:34
非经常性损益审核表中有一列同一控制下企业合并产生的子公司期初至合并日的净损益，请问这个进损益是归母净损益吗

回答人：chenyiwei
这个项目是全部金额（包括归属于少数股东的部分）。然后在下面通过“非经常性损益对少数股东损益的影响”项目将该项目的少数股东损益影响数予以剔除。
另外，该期间内的被合并方净利润中，本身属于非经常性损益的项目（例如资产处置损益），如果在该项目中填列的，则在非经常性损益明细表中的其他项目（如其原所属的“非流动资产处置损益”）中就不应重复反映。